臺灣彰化地方法院刑事判決　　　　　　　　　　　　九十二年度易字第一三七三號
　　公　訴　人　臺灣彰化地方法院檢察署檢察官
　　被　　　告　乙○○
右列被告因贓物案件，經檢察官提起公訴（九十二年度偵字第七二四四號），本院判
決如左：
    主  文
乙○○收受贓物，處有期徒刑肆月，如易科罰金，以參佰元折算壹日。
    事  實
一、乙○○明知序號為000000000000000號之摩托蘿拉牌八０八八型
    行動電話，為來源不明之贓物（該行動電話係甲○○所有，於民國九十一年一月
    十九日十四時四十分許，在彰化縣鹿港鎮○○路與海裕路口臨時市場前，遭人搶
    奪），竟仍於甲○○遭搶奪後至同年月二十一日上午八時前止期間某時，在不詳
    處所，自真實姓名年籍不詳者處予以收受。旋於九十一年一月二十一日上午（八
    時前），高俊英（業經檢察官依職權為不起訴處分）駕車搭載乙○○外出，乙○
    ○將前開行動電話遺留於高俊英車上，因乙○○曾積欠高俊英債務，經聯繫後，
    高俊英乃將前開行動電話予以留用，嗣為警依據前開行動電話之序號，循線查出
    高俊英曾以門號0000000000使用前開行動電話，而於同年二月十一日
    十七時二十分許，在彰化縣伸港鄉○○村○○路五十三號地下室查獲高俊英，經
    其供述始得悉上情。
二、案經臺灣彰化地方法院檢察署檢察官自動檢舉偵查起訴。
    理  由
一、訊據被告乙○○，矢口否認有何收受贓物之犯行，先係辯稱：前揭行動電話，係
    真實姓名年籍不詳綽號「阿春」之男子要出售予高俊英，因「阿春」不認識高俊
    英，而高俊英先前向伊提到要購買行動電話，而「阿春」又常更換行動電話，所
    以伊出面打電話約高俊英，並帶「阿春」至伸港鄉當場以新台幣二、三千元之代
    價出售予高俊英，當時伊不知係贓物，亦未積欠高俊英債務云云；嗣又辯稱：前
    揭行動電話，係「阿春」於農曆（九十一年）年前在其住處前之「朱玄宮」交予
    伊，要伊拿去出售，當時因高俊英要購買行動電話，所以將前揭行動電話以一、
    二千元之價格出售予高俊英，惟高俊英並未付款，因伊積欠高俊英債務，先行抵
    銷，自己再拿一千元給「阿春」云云。惟查：前揭序號為0000000000
    00000號之摩托蘿拉牌八０八八型行動電話，乃甲○○所有，於九十一年一
    月十九日十四時四十分許，在彰化縣鹿港鎮○○路與海裕路口臨時市場前，遭人
    搶奪之物，此據被害人甲○○於警、偵訊中（台灣彰化地方法院檢察署九十一年
    度偵字第一一七六號被告與高俊英涉嫌搶奪卷，該案嗣經不起訴處分，檢察官再
    簽分本案）陳述屬實，是前揭行動電話應屬贓物無訛。次查，被告雖辯稱前揭行
    動電話係綽號「阿春」之男子於九十一年農曆年前（約二月初）託其出售予高俊
    英云云，惟據高俊英於九十一年二月十一日經警查獲後，於警訊中即陳稱前揭行
    動電話乃伊於九十一年一月二十一日上午開車搭載被告外出時，被告遺留在其車
    上，因被告積欠其債務，經聯繫後，將前揭行動電話予以留用，並立刻以門號0
    000000000號試用，嗣並將前揭行動電話交予友人朱素蓮使用等語，其
    後於偵查中復結證稱該行動電話確係被告遺留在其車上，伊曾以電話向被告表示
    要購買，而被告稱該行動電話之來源有不同版本，或稱其母親所有，或稱向其弟
    借用，或稱係拾獲等語，徵諸證人高俊英於遭警查獲時，曾一併扣得門號000
    0000000、0000000000號ＳＩＭ卡，而前揭行動電話曾於九十
    一年一月二十一日上午八時許，使用門號0000000000號，撥出門號0
    000000000號，並有和信電訊股份有限公司回函及通話明細在卷可佐（
    見警訊卷），又前揭行動電話於九十一年一月三十日之後曾搭配朱素蓮使用之門
    號0000000000號對外使用，亦經證人朱珈蕙即朱素蓮之姐於警訊中證
    述無誤，且有遠傳電訊股份有限公司通話明細在卷足憑，可信證人高俊英陳稱前
    揭行動電話乃被告於九十一年一月二十一日上午遺留在其車上等語，應屬實情，
    被告辯稱係伊帶「阿春」出售或「阿春」託其出售予高俊英云云，顯與事實不符
    ；此外，參諸被告為警緝獲後供稱前揭行動電話係「阿春」於九十一年一月底，
    在二港村「朱玄宮」前交付，託伊轉交高俊英云云，偵查中又稱「阿春」要伊拿
    去向高俊英換東西云云，均未言及有何出售之事，嗣於本院又為前開說辭，對證
    人高俊英如何取得前揭行動電話，所述前後不一，其上開辯詞，顯然係臨訟杜撰
    ，均不足採信，有無「阿春」其人，亦堪存疑。綜上各情，前揭行動電話，遭人
    搶奪之後，於證人高俊英占有使用之前，既在被告實力支配之下，則被告應係於
    被害人甲○○遭人搶奪之後迄九十一年一月二十一日上午（八時前）受高俊英搭
    載外出前期間某時，自某不詳之人處收受取得該行動電話；又被告於證人高俊英
    詢問其前揭行動電話之來源時，一再編造以不同之出處，甚而於為警緝獲後，猶
    迭以杜撰之情節搪塞，被告顯然知悉該行動電話來源有異，其有贓物之認識，應
    堪確定。從而，本件被告收受贓物之犯行明確，自應依法論科。
二、核被告所為，係犯刑法三百四十九條第一項之收受贓物罪。公訴人認係犯刑法第
    三百四十九條第二項之搬運贓物罪，尚有未洽，應予變更。爰審酌被告之品行、
    犯罪之動機、目的、手段、對被害人所生之危害及其犯罪後猶飾詞狡卸，不知悔
    改等一切情狀，量處如主文所示之刑，並諭知易科罰金之折算標準，以資懲儆。
據上論斷，應依刑事訴訟法第二百九十九條第一項前段、第三百條，刑法第三百四十
九條第一項、第四十一條第一項前段，罰金罰鍰提高標準條例第一條前段、第二條，
判決如主文。
本案經檢察官賴志盛到庭執行職務。
中　　　華　　　民　　　國　　　九十三　　　年　　一　　　月　　十四　　日
                                臺灣彰化地方法院刑事第二庭
                                    審判長法      官
                                          法      官
                                          法      官
右正本證明與原本無異。
如不服本判決，應於判決送達後十日內，向本院提出上訴狀( 須附繕本 )。
                                      法院書記官  詹國立
中　　　華　　　民　　　國　　　九十三　　　年　　一　　　月　　十四　　日
